臺灣臺中地方法院刑事判決
111年度易字第468號
公  訴  人  臺灣臺中地方檢察署檢察官
被      告  吳志宏



            林詳珉



上一人
選任辯護人  黃晨翔律師
上列被告因違反電子遊戲場業管理條例等案件，經檢察官提起公
訴（111年度偵字第6567號），本院判決如下：
    主    文
甲○○犯電子遊戲場業管理條例第二十二條之非法營業罪，處拘役
伍拾伍日，如易科罰金，以新臺幣壹仟元折算壹日。未扣案之犯
罪所得新臺幣柒拾壹萬壹仟元沒收，於全部或一部不能沒收或不
宜執行沒收時，追徵其價額。扣案如附表所示之物均沒收。
乙○○犯賭博罪，處罰金新臺幣伍仟元，如易服勞役，以新臺幣壹
仟元折算壹日。扣案之新臺幣伍佰元沒收。
    事    實
一、甲○○明知未依電子遊戲場業管理條例規定，領有電子遊戲場
    業營業級別證者，不得經營電子遊戲場業，竟未經核准營業
    登記，擅自修改經濟部評鑑分類為非屬電子遊戲機之選物販
    賣機（toy story，俗稱夾娃娃機）機臺後，竟基於未經許
    可經營電子遊戲場業及賭博之犯意，自民國110年5月間某日
    起至110年12月27日晚間7時10分許為警查獲止，在臺中市○里
    區○○路000號之「夾薪屋夾娃娃機店」，陳設上開經其修改
    後具有賭博性質之夾娃娃機檯30臺，將其中第1號至第29號
    機檯（保證取物金額為新臺幣【下同】1000元）之爪子改裝
    為磁鐵頭，另於機檯內設置木板及彈跳台，其玩法為：消費
    者投入20元，操縱搖桿並按下按鈕，以磁鐵頭吸取鐵製代夾
    物後，便往出貨口移動並在出貨口附近按下機檯按鍵，使代
    夾物掉入彈跳臺彈跳，若代夾物，跳出出貨口，消費者便可
    將代夾物放置在機檯按鍵前拍照，將照片上傳「夾薪屋夾客
    群」LINE群組，即可向甲○○兌換公仔、洗衣球、喇叭、藍芽
    耳機、或將之販售予甲○○而獲得現金120元至500元不等現金
    。又在第30號機檯（保證取物金額100元）內，放置多個內
    含兌換券之小碗供抓取，消費者可憑券兌換15至80元不等之
    商品。以上開2種方法，誘使消費者以不確定性機率把玩，
    具有以小博大對賭投機之射倖性，供不特定消費者投幣把玩
    ，如未吸中或夾中，則所投入硬幣即歸甲○○所有，以此方式
    與到場投幣把玩之人賭博財物，迄為警查獲為止，每日共獲
    利約3000至5000元。乙○○基於賭博之犯意，自於110年12月2
    7日下午3時10分許起至同日晚間7時10分許為警查獲止，接
    續在上開第1號機檯投入20元，操作該機臺機，以上開玩法
    ，與甲○○對賭，而乙○○於當日向甲○○兌換11次500元，即將
    之做為賭資，繼續與甲○○對賭。嗣警方於110年12月27日晚
    間7時10分許，前往上址臨檢後，當場查獲把玩中之乙○○及
    在場人甲○○，並扣得修改後選物販賣機30臺（含IC板30片）
    、鐵盒（代夾物）52個、燒烤兌獎券21張，機臺內現金共計
    32萬100元，並於乙○○身上查扣手機截圖4張、現金500元，
    後將相關蒐證資料送請經濟部審核檢驗，認非屬電子遊戲機
    之選物販賣機並無上述機臺之結構設計及遊戲方式，且不符
    合選物販賣機之對價取物原則，因而查悉上情。
二、案經臺中市政府警察局霧峰分局報告臺灣臺中地方檢察署檢
    察官偵查起訴。
    理    由
一、證據能力部分：
(一)本判決所引用被告以外之人於審判外之陳述，檢察官、被告
    及辯護人迄本院言詞辯論終結前均未就該等陳述之證據能力
    聲明異議，且被告二人及辯護人於準備程序中已聲明同意作
    為證據使用（本院卷第57頁），本院審酌上開證據資料作成
    時之情況，核無違法不當及證明力明顯過低之瑕疵，並與本
    案被告被訴之犯罪事實具有關連性，認以之作為證據應屬適
    當，依刑事訴訟法第159條之5規定，均有證據能力。
(二)本判決所引用之非供述證據，經查並無違背法定程序取得之
    情形，亦無證據證明有何偽造、變造之情事，經審酌與本案
    被告3人被訴之犯罪事實具有關連性，依刑事訴訟法第158條
    之4規定之反面解釋，均有證據能力。
二、認定犯罪事實所憑證據及理由：
  ㈠訊據被告甲○○固供承有於前揭時、地，擺放上開機臺並變更
    玩法等事實；惟矢口否認有何違反電子遊戲場業管理條例及
    涉犯賭博犯行，辯稱：我不知道變更選物販賣機之遊戲流程
    係違法，另外我不承認有賭博行為，我只是因為客人夾出來
    的東西用不到，我跟客人換而已，並不是賭博行為等語；被
    告乙○○亦否認有賭博犯行，辯稱：我夾到商品我用不到，我
    才詢問老闆要不要購買回去，老闆也有買回去，我不認為我
    的行為涉及賭博等語，其辯護人則為被告辯護稱：被告乙○○
    是職業軍人，不具有任何法律的相關知識與背景，平常有看
    到新聞報導關於地檢署及律師針對夾娃娃機是否觸犯賭博罪
    有進行說明及講解的報導，這些文章中，都有共同特點，只
    要夾娃娃機有保證取物的功能，就與賭博罪無關，性質上是
    屬於支付固定金額去購買固定物品的選物販賣的類型，因此
    告乙○○在看到本案的機台上有保證取物的金額後，主觀上認
    為這只是一般娛樂性的夾娃娃機台，至於抓子更改成磁吸頭
    或者機台入放置彈跳台，對於一般人來說都只會認為這只是
    增加娛樂性或更改遊玩類型的方式，一般無任何法律知識背
    景的人，不會認為這是增加射倖性或有賭博性的機台，被告
    自述在本案之前就知道職業軍人，如果有賭博罪判決確定，
    會導致無法續簽或者導致失業或簽約期滿可以獲得相當的報
    酬或職業達年限有終身俸，這對被告的職業規劃會有很大的
    衝擊，被告剛剛自述每個月收入四萬多元，與本案涉及金額
    落差很大，被告不可能蒙受讓自己的職業生涯遭受毀滅風險
    去從事賭博行為，可以證明被告主觀上只是認為只是打發時
    間的休閒娛樂方式，而非起訴書所載為賭博行為，本案被告
    無主觀犯意，請判決被告林詳無罪等語。
  ㈡惟查：
　⒈被告甲○○未領有電子遊戲場業級別證，於事實一所載時、地
    ，擺設上開經其修改、變更玩法之電子遊戲機台，供不特定
    人投幣把玩以營業，嗣為警查獲等情，為被告於警詢、偵查
    及本院準備程序、審理時所不否認，並有員警110年12月28
    日職務報告（111偵6567卷第37至38頁）、指認犯罪嫌疑人
    紀錄表暨真實姓名對照表（乙○○指認之照片）（111偵6567
    卷第64至66頁）、臺中市政府警察局霧峰分局仁化派出所於
    110年12月27日18時58分臨檢紀錄表（111偵6567卷第71頁）
    、臺中市政府警察局霧峰分局搜索、扣押筆錄、扣押物品目
    錄表、自願受搜索同意書（受執行人：甲○○）（111偵6567
    卷第73至87頁）、臺中市政府警察局霧峰分局搜索、扣押筆
    錄、扣押物品目錄表、自願受搜索同意書（受執行人：乙○○
    ）（111偵6567卷第91至95頁）、查扣賭博性電動玩具受託
    保管單、扣案機檯照片（111偵6567卷第99頁、第255至286
    頁）、夾薪屋夾娃娃機店鳥瞰圖（111偵6567卷第101頁）、
    現場機檯照片共107張（111偵6567卷第103至132頁、第149
    至172頁）、被告乙○○及其手機照片共26張（111偵6567卷第
    133至147頁）、經濟部107年6月13日經商字第10702412670
    號函（111偵6567卷第173至175頁）、臺中市政府警察局霧
    峰分局仁化派出所於110年11月15日晚間11時50分、於110年
    11月16日晚間7時5分臨檢紀錄表（111偵6567卷第177至179
    頁）、經濟部110年12月7日經商字第11002046630號函、臺
    中市政府警察局霧峰分局110年11月24日函及所附(機檯)說
    明書各1份、蒐證現場照片共11張（111偵6567卷第181至193
    頁）、營業人統一編號查詢結果（111偵6567卷第195頁）、
    臺灣臺中地方檢察署檢察官110年度偵字第13323號起訴書（
    被告甲○○）（111偵6567卷第243至245頁）、扣押物品照片
    （111偵6567卷第339至344頁）、員警111年1月4日職務報告
    （111偵6567卷第347至348頁）在卷可佐，該部分事實，堪
    認屬實。
　⒉按電子遊戲場業管理條例所稱電子遊戲機，指利用電、電子
    、電腦、機械或其他類似方式操縱，以產生或顯示聲光影像
    、圖案、動作之遊樂機具，或利用上述方式操縱鋼珠或鋼片
    發射之遊樂機具。但未具影像、圖案，僅供兒童騎乘者，不
    包括在內；未依本條例規定領有電子遊戲場業營業級別證者
    ，不得經營電子遊戲場業，電子遊戲場業管理條例第4條第1
    項、第15條分別定有明文。次按選物販賣機如係提供消費者
    利用電力及機器手臂抓取物品之遊樂機具，與對價取物方式
    無涉時，因其是否提供物品，係取決於消費者之技術及熟練
    程度，則屬電子遊戲機；又選物販賣機之設計若不符選物付
    費方式直接取得陳列販售商品之買賣方式，亦屬電子遊戲機
    。換言之，選物販賣機之一般概念係為對價取物方式，其應
    符合物品價值與售價相當之一般消費原則，且無涉射倖性。
    市面上最常見選物販賣機之玩法為「投入10元硬幣可夾取1
    次，累積投至物品售價後保證取物」，依之前評鑑認其具有
    「保證取物」原則而將其評鑑結果為「非屬電子遊戲機」，
    可於一般場所擺放營業。惟嗣後於實務上發現常因業者設定
    較高的保證取物金額，誘使玩家產生「以小博大」之投機心
    態，故自97年起上開玩法之「選物販賣機」皆被評鑑為「益
    智類電子遊戲機」，僅得於領有電子遊戲場業營業級別證之
    場所營業，而影響業者申請評鑑之意願，直接以未經評鑑機
    具或假借業經評鑑為非屬電子遊戲機之名義於市面上營業。
    經濟部為解決上開現象，爰於107年5月15日邀集各界共同研
    商訂定「夾娃娃機」得評鑑為「非屬電子遊戲機」之評鑑參
    考標準，並據以提供電子遊戲機評鑑委員會作為夾娃娃機之
    評鑑參考。茲依經濟部107年6月13日經商字第10702412670
    號函有關夾娃娃機之評鑑分類參考標準略以（前開偵卷第17
    3至175頁）：「①具有保證取物功能，該保證取物金額原則
    不得超過新臺幣790元。②提供商品之市場價值，不得少於保
    證取物金額之百分之70。③提供商品之內容必須明確，且其
    內容及價值不得有不確定性（例如：不得為紅包袋、骰子點
    數換商品、摸彩券、刮刮樂等）。…倘不符合其說明書所載
    之上述要求者，即可認其與原評鑑通過之非屬電子遊戲機有
    別，應為未經評鑑之電子遊戲機，其擺放營業者，即違反電
    子遊戲場業管理條例第15條規定，應依同條例第22條規定辦
    理」；另地方政府執行稽查時，針對個案機具是否為評鑑通
    過之機具，應依評鑑通過機具說明書內容據以查核，其機具
    名稱、外觀結構、遊戲流程（玩法）等皆須與說明書內容相
    同，方得認定為評鑑通過之機具等情，此為本院辦理類似案
    件職務上已知之事項。是以認定選物販賣機是否非屬於電子
    遊戲機，審核標準並非僅取決於該機臺是否具有「保證取物
    功能之電子設定」乙項，而是具體綜合考量以該電子機臺營
    業之經營者，實際營運使用該電子機臺之情形為斷，當業者
    違背上述相關要件，形同不當變更主管機關原先所核准之經
    營方式，使該電子機臺喪失其本為選物販賣機所應有之核心
    特性時，應認該機臺屬於電子遊戲。
　⒊本案被告甲○○有修改、變更「夾薪屋夾娃娃機店」內編號1至
    30號夾娃娃機檯30臺之玩法等節，業據其於警詢、偵查及本
    院準備程序、審理時供述明確，並有經濟部110年12月7日經
    商字第11002046630號函、臺中市政府警察局霧峰分局110年
    11月24日函及所附(機檯)說明書各1份、蒐證現場照片共11
    張（111偵6567卷第181至193頁）附卷可參，另被告甲○○將
    其中第1號至第29號機檯之爪子改裝為磁鐵頭，另於機檯內
    設置木板及彈跳台，其玩法為：消費者投入20元，操縱搖桿
    並按下按鈕，以磁鐵頭吸取鐵製代夾物後，便往出貨口移動
    並在出貨口附近按下機檯按鍵，使代夾物掉入彈跳臺彈跳，
    若代夾物，跳出出貨口，消費者便可將代夾物放置在機檯按
    鍵前拍照，將照片上傳「夾薪屋夾客群」LINE群組，即可向
    甲○○兌換公仔、洗衣球、喇叭、藍芽耳機、或將之販售予甲
    ○○而獲得現金120元至500元不等現金。又在第30號機檯內，
    放置多個內含兌換券之小碗供抓取，消費者可憑券兌換15至
    80元不等之商品等物，足證消費者夾取之商品內容及價值，
    尚須視後續結果而定，而與上開「提供商品之內容必須明確
    ，且其內容及價值不得有不確定性」之標準不符，而卷附經
    濟部110年12月7日經商字第11002046630號函亦同此認定（
    偵卷第181至182頁）。從而，上開機臺既均與單純選物販賣
    機之定義與性質不符，自不得以仍保有保證取物功能為卸責
    之藉口，該等機臺應均屬電子遊戲場業管理條例第4條第1項
    所定義之電子遊戲機無誤。而本案被告甲○○並未持有電子遊
    戲場業營業級別證，即將前揭屬於電子遊戲機之該等機臺擺
    放於店內供不特定人投幣把玩，堪認其確有違反電子遊戲場
    業管理條例第15條規定之情形甚明。
　⒋次按經評鑑通過為非屬電子遊戲機之機具，如機具結構或軟
    體經修改者，依電子遊戲場業管理條例第7條第2項規定即視
    為新型機種，應即依規定申請檢驗及評鑑分類，電子遊戲場
    業管理條例第7條第2項定有明文。查前揭機臺已由被告甲○○
    修改、變更玩法，是上開機臺既經被告甲○○修改、變更遊戲
    方式，依上開說明，即應重新申請評鑑，被告未領有電子遊
    戲場業營業級別證，在未經重新評鑑前，擺放該等機臺以營
    業，已違反電子遊戲場業管理條例第15條之規定而觸犯同條
    例第22條罪名，其前開所辯，顯係推諉卸責之詞，不足為採
    。
　⒌又所謂「賭博」，乃以未知之不確定事實決定勝負、爭取財
    物輸贏而具有射倖性、投機性之行為。查被告甲○○將編號1
    至30號機臺放置在前揭店內，該處係屬公共場所且為公眾得
    出入之場所。而消費者投入20元硬幣後，得藉操作設在機臺
    外部面板上之搖桿及按鈕，操縱機臺內之取物爪抓取機臺內
    商品1次，如有達成機臺上所設定之條件，則可取得相對應
    之商品，如未夾出，該20元即歸被告所有，惟被告甲○○於本
    案機臺內放入無法特定實質內容、價值之代夾物或小碗供人
    夾取，業如前述，此即造成消費者於夾取時，並無法自由選
    擇其想要夾取之物品，最後更因所夾取之代夾物或小碗內容
    各有不同，將導致消費者可取得之物品各異，全然取決於機
    率及不確定之結果而具射倖性及投機性，自屬賭博之行為無
    訛。縱該20元可繼續累積保證取物之金額，如消費者未持續
    投至保證取物金額，該20元仍由被告取得，且無礙於商品取
    得具射倖性之認定。故保證取物之效果縱仍存在，仍無礙於
    賭博行為之成立，被告甲○○以此種方式與消費者對賭財物，
    其賭博犯行亦可認定。是被告甲○○所辯並無賭博云云，亦係
    臨訟卸責之詞，不足為採。
　⒍至於被告乙○○雖否認有賭博犯行，然查，被告甲○○於本案設
    置之機臺，取決於機率及不確定之結果而具射倖性及投機性
    ，屬賭博之機臺，已詳如前述，且被告乙○○於警詢亦供承：
    「編號1機台的玩法為......，即可向場主兌換物品，（問
    ：可以兌換之物品有何物？）可以兌換的物品有公仔、洗衣
    球、新台幣500元。賭資是跟場主兌換，我於110年12月27日
    15時20分許向場主第一次兌換500元，我於110年12月27日8
    時53分許向場主最後一次兌換500元，因為換的錢會有輸赢
    ，所以今日總共兌換11次」等語（詳偵卷第54至55頁），足
    見被告乙○○把玩上開機臺之目的，係以投入20元夾取代夾物
    ，而得以向被告甲○○兌換現金500元，故被告乙○○係以小博
    大，並以未知之不確定事實決定勝負、爭取財物輸贏，而為
    具有射倖性、投機性之行為，自屬賭博甚明，被告乙○○及其
    辯護人前揭所辯，與客觀事證不符，均無足採信。　
　⒎綜上所述，本案事證明確，被告二人上開犯行堪予認定，均
    應依法論科。　
三、論罪科刑：
　㈠按行為後法律有變更者，適用行為時之法律，但行為後之法
    律有利於行為人者，適用最有利於行為人之法律，刑法第2
    條第1項定有明文。本案被告甲○○、乙○○行為後，刑法第266
    條業於111年1月12日經修正公布，並自同年1月14日起生效
    。修正前刑法第266條第1項原規定：「在公共場所或公眾得
    出入之場所賭博財物者，處3萬元以下罰金。但以供人暫時
    娛樂之物為賭者，不在此限。」修正後則規定：「在公共場
    所或公眾得出入之場所賭博財物者，處5萬元以下罰金。」
    修正後刑法第266條第1項所定罰金刑之刑度已提高，經比較
    新舊法之結果，修正後刑法並未較有利於被告二人，依刑法
    第2條第1項前段之規定，本案即應適用被告等行為時即修正
    前刑法第266條第1項之規定。　　
  ㈡按電子遊戲場業管理條例所謂電子遊戲場業，依該條例第3條
    規定，係指設置電子遊戲機供不特定人益智娛樂之營利事業
    。僅須設置電子遊戲機供人娛樂以營利者，即屬電子遊戲場
    業管理條例所指之電子遊戲場業，其規模如何則非所問，亦
    不專以在電子遊戲場設置電子遊戲機供人娛樂為限，在非電
    子遊戲場業之其他營利事業場所，附帶擺設電子遊戲機供人
    娛樂者，仍屬該條例第3條所指之「設置電子遊戲機供不特
    定人益智娛樂之營利事業」，依該條例第15條之規定，仍應
    領有電子遊戲場業營業級別證，始得營業。又所謂電子遊戲
    場「業」，指「業務」而言。刑法上所謂業務，係以事實上
    執行業務者為標準，指以反覆同種類之行為為目的之社會的
    活動而言；執行此項業務，縱令欠缺形式上之條件，仍無礙
    於業務之性質。因此不論該事業是否「專營」電子遊戲場業
    ，亦不問經營是否需達「一定之規模」，即使於原本所營事
    業外，兼營電子遊戲場業，或所經營之電子遊戲場不具相當
    之規模，亦無礙於電子遊戲場業管理條例相關規定之適用（
    最高法院90年台非字第276號判決意旨參照）。查被告甲○○
    未領有電子遊戲場業營業級別證，在上開時、地，擺設經其
    修改、變更玩法之電子遊戲機以營業，並以上開方式與不特
    定消費者對賭財物，是核被告甲○○所為，係違反電子遊戲場
    業管理條例第15條規定而犯同條例第22條之非法營業罪及修
    正前刑法第266條第1項前段之賭博罪；被告乙○○所為，則係
    犯修正前刑法第266條第1項前段之賭博罪。
  ㈢刑事法若干犯罪行為態樣，本質上原具有反覆、延續實行之
    特徵，立法時既予特別歸類，定為犯罪構成要件之行為要素
    ，則行為人基於概括之犯意，在密切接近之一定時、地持續
    實行之複次行為，倘依社會通念，於客觀上認為符合一個反
    覆、延續性之行為觀念者，於刑法評價上，即應僅成立一罪
    ，學理上所稱「集合犯」之職業性、營業性或收集性等具有
    重複特質之犯罪均屬之，例如經營、從事業務、收集、販賣
    、製造、散布等行為概念者是（最高法院95年度台上字第10
    79號判決意旨參照）。查被告甲○○於上開時間，在屬公眾得
    出入場所之夾薪屋，擺放上開機臺，持續經營賭博性電子遊
    戲機，供不特定人賭玩，具有反覆、延續實行之特徵，從而
    在行為概念上，應評價為包括一罪之集合犯。被告甲○○以一
    行為同時觸犯非法營業罪及賭博罪，為想像競合犯，應從一
    重之非法營業罪論處。
　㈣爰以行為人之責任為基礎，審酌被告甲○○未領有電子遊戲場
    業營業級別證，於上開時、地擺設前開機臺非法營業，並與
    不特定消費者對賭，不僅妨害主管機關對於電子遊戲場業之
    管理，亦有礙於社會安寧之維護、助長投機之風氣，應予非
    難；另被告乙○○於公眾得出入之場所賭博財物，損及社會善
    良風俗，所為應受相當程度之刑事非難；兼衡被告二人犯罪
    動機、目的、手段方式、犯後態度、智識程度及家庭經濟狀
    況（詳本院卷第101、102頁）等一切情狀，分別量處如主文
    所示之刑，並分別諭知易科罰金、易服勞役之折算標準。
四、沒收部分：
  ㈠按刑法第2條第2項規定：「沒收、非拘束人身自由之保安處
    分適用裁判時之法律。」已明確規範修正後有關沒收之法律
    適用，應適用裁判時法，無比較新舊法之問題。本案自應適
    用裁判時即修正後刑法之規定以為被告沒收之依據，先予敘
    明。
  ㈡次按修正後刑法第266條第4項規定，當場賭博之器具、彩券
    與在賭檯或兌換籌碼處之財物，不問屬於犯罪行為人與否，
    沒收之，係採義務沒收主義，自應優先於採職權主義之同法
    第38條第1項第2款而適用。
  ㈢查附表編號1所示之機臺30臺，均係供被告甲○○為本案犯行所
    用之物，此經被告甲○○於警偵訊及本院審理中陳述明確，且
    均扣案（暫由警方交由正大起重工程行保管，有受託保管單
    在卷可稽【見偵卷第99頁】），是上開物品均應依刑法第26
    6條第4項之規定，宣告沒收之。又附表編號2及編號3所示之
    物，均係在編號1至30號機臺內取出之財物，而屬在賭檯上
    之財物，此有員警職務報告、搜索、扣押筆錄、扣押物品目
    錄表、扣押物品清單等在卷可查（偵卷第347至353頁），故
    亦應依上開規定，宣告沒收之。扣案之現金新臺幣（下同）
    500元則係被告乙○○之賭資等情，業據被告乙○○於警詢中供
    述明確（見偵卷第60頁），自應依修正後刑法第266條第4項
    規定，不問屬於犯人與否，宣告沒收之。
 ㈣末查，被告甲○○於警詢中供稱：「我自110年5月初開始擺放選
   物販賣機供客人把玩，....每日獲利約3000元至5000元不等
   」等語（見偵卷第42至47頁），依罪疑有利被告之原則，應
   認本案被告甲○○每日獲利為3000元，則每月為9萬元，5月至1
   1月共7個月為63萬元，而本案係110年12月27日為警查獲，故
   12月營業日為27日，乘以每日3000元共8萬1千元，加63萬元
   共計71萬1千元。故被告甲○○本案犯罪所得為71萬1千元，且
   尚未扣案，應依刑法第38條之1第1項前段、第3項之規定，宣
   告沒收及追徵之。
據上論斷，應依刑事訴訟法第299條第1項前段，判決如主文。
本案經檢察官林宏昌提起公訴，檢察官丙○○到庭執行職務。
中　　華　　民　　國　　111 　年　　10 　　月　　5　　日
                  刑事第九庭    法  官  黃光進
以上正本證明與原本無異。
如不服本判決應於收受判決後20日內向本院提出上訴書狀，並應
敘述具體理由；其未敘述上訴理由者，應於上訴期間屆滿後20日
內向本院補提理由書（均須按他造當事人之人數附繕本）「切勿
逕送上級法院」。
                                書記官  蕭訓慧
中　　華　　民　　國　　111 　年　　10 　　月　　5　　日

附表
編號  扣案物 1 編號1至30號機臺共30臺（含IC版30塊） 2 前揭機臺內賭資共新臺幣34萬4120元 3 前揭機臺內之物品：待夾物（鐵盒52個）、30元一串兌獎券3張、35元一串兌獎券2張、25元一串兌獎券3張、20元一串兌獎券2張、雞腿排X1兌獎券1張、米血X1兌獎券1張、15元一串兌獎券4張、牛小排X1兌獎券2張、50元一串兌獎券2張、15元等值兌獎券1張（詳見偵卷第299至300頁） 

附錄法條
電子遊戲場業管理條例第15條
未依本條例規定領有電子遊戲場業營業級別證者，不得經營電子
遊戲場業。
電子遊戲場業管理條例第22條
違反第15條規定者，處行為人1年以下有期徒刑、拘役或科或併
科新臺幣50萬元以上250萬元以下罰金。
中華民國刑法第266條
在公共場所或公眾得出入之場所賭博財物者，處3萬元以下罰金
。但以供人暫時娛樂之物為賭者，不在此限。
當場賭博之器具與在賭檯或兌換籌碼處之財物，不問屬於犯人與
否，沒收之。